【裁判字號】    97,交聲,1930
【裁判日期】    970912
【裁判案由】    交管條例聲異
【裁判全文】
臺灣板橋地方法院交通事件裁定        97年度交聲字第1930號
原處分機關  交通部公路總局臺北區監理所
異  議  人
即受處分人  昇揚山莊建設有限公司
代  表  人  陳玟
上列異議人即受處分人因違反道路交通管理處罰條例案件，對於
交通部公路總局臺北區監理所於97年7 月14日所為之北監自裁字
裁40-A00000000號處分，聲明異議，本院裁定如下：
    主  文
異議駁回。
    理  由
一、原處分意旨略以：本件異議人即受處分人昇揚山莊建設有限
    公司所有之車號為2435-TJ 號自小客車，於民國97年5 月22
    日下午3 時31分許，行經臺北市○○○路與林森南路口之有
    燈光號誌管制交岔口處，該路口號誌已轉換為紅燈，竟超越
    停止線，闖紅燈繼續往前行駛，經臺北市政府警察局於該路
    口設置之固定式微電腦闖紅燈及自動測速照相設備攝得，依
    道路交通管理處罰條例第53條第1 項規定舉發有「駕車行經
    有燈光號誌管制之交岔路口闖紅燈」之違規。嗣異議人不服
    ，提出申訴，經原處分機關調查結果，仍依道路交通管理處
    罰條例第53條第1 項之規定，裁處異議人罰鍰2,700元。
二、異議意旨略以：本車並未闖紅燈（相片1 顯示：15時31分27
    秒跨越停止線，相片2 顯示：15時31分28秒），車行1 秒鐘
    應有1.5 至2 個車身距離，故依兩張相片確認無闖紅燈之問
    題，應屬紅燈煞車時造成車輛滑行，或紅綠燈變換時前有車
    輛阻塞，造成本車無法於綠燈時通過；另依計程車停車之狀
    態，本車應非行駛中，更無闖紅燈之行為，故陳請更正違規
    事實，並撤銷原處分云云。
三、按汽車駕駛人，行經有燈光號誌管制之交岔路口闖紅燈者，
    處新臺幣（下同）1,800 元以上5,400 元以下罰鍰，道路交
    通管理處罰條例第53條第1 項定有明文。又按汽車駕駛人有
    下列情形之一，當場不能或不宜攔截製單舉發者，得對汽車
    所有人逕行舉發之：「七、經以科學儀器取得證據資料證明
    其行為違規。」，同條例第7 條之2 第1 項第7 款亦有明文
    。
四、經查：
  (一)本件異議人確有於上開時間，駕駛車號為2345-TJ 號自小客
    車，行經臺北市○○○路與林森南路口之設有燈光號誌管制
    交岔口事實，此為異議人所不否認，並有卷附於該交岔路口
    設置照相設備攝得之舉發照片2 張，堪予認定。
  (二)按關於「闖紅燈」之認定，於無繪設路口範圍者：以車輛無
    視於紅燈警示，而有穿越路口之企圖，其車身並已伸越停止
    線並足以妨害其他方向人（若有行人穿越道）、車通行者亦
    以闖紅燈論處，業經交通部於82年4 月22日以交路字第0098
    11號函釋甚明。次按，「微電腦闖紅燈及測速自動照相設備
    」感應線圈係埋設於路面，其主機控制單元，除設定時間調
    整及啟動照相各設定單元外，微電腦控制單元，係與路口行
    車管制號誌時向、週期、時比等同步設定，倘號誌燈號為綠
    燈時則執行超速照相，並由微電腦控制單元運算車輛行經感
    應線圈距離所需時間換算速度，又號誌燈號為紅燈時則執行
    闖紅燈照相。依卷附舉發照片所示，當號誌轉變為紅燈時，
    車輛輪胎必須壓到感應線圈，自動照相設備始啟動並拍下第
    1 張舉發照片；若車輛繼續前行，自動照相設備則拍下下1
    秒之第2 張舉發照片，再依車輛移動距離，換算當時車速之
    數值。本件依卷附2 張舉發照片可知，第1 張照片顯示異議
    人車行方向之號誌係紅燈，且紅燈秒數為1.21秒（如採證照
    片所示Red1 001.21 ），異議人所駕駛前開車號汽車已超越
    停止線；第2 張照片之紅燈秒數為2.21秒（如採證照片所示
    Red1 002.21 ），異議人所駕駛之自小客車全部車身均已超
    越停止線，並佔用到三分之二以上的行人穿越道，且依移動
    距離換算當下車速達時速17公里，有舉發照片2 張及臺北市
    政府警察局97年6 月23日北市警中正一分交字第0973088700
    0 號函說明1 紙在卷可憑，可見異議人車輛在號誌變為紅燈
    時仍有向前駛行並保持行進之舉措等情明確，並已危及其他
    方向行人通行安全。至異議人辯稱應屬紅燈煞車時造成車輛
    滑行，或紅綠燈變換時前有車輛阻塞，造成本車無法於綠燈
    時通過，如前所述，採證照片顯示異議人當時車速仍達時速
    17公里，難認係單純車輛自行滑行所致；此外，依舉發照片
    以觀，異議人車輛前方並無其他車輛，交通順暢無任何壅塞
    之情形，異議人所辯稱紅綠燈變換時前有車輛阻塞，造成本
    車無法於綠燈時通過云云，亦與採證相片所示客觀事證未合
    ，故異議人前開所辯，皆屬卸責之詞，不足採信。
五、綜上所述，本件異議人所有之車號2435-TJ 號自小客車曾於
    前揭時、地有行經有燈光號誌管制之交岔路口闖紅燈之違規
    事實，堪以認定，異議人請求撤銷原處分云云，為無理由，
    應予駁回。
據上論斷，應依道路交通案件處理辦法第19條裁定如主文。
中    華    民    國    97    年    9     月    12    日
                        交通法庭法  官  李君豪
以上正本證明與原本無異
如不服本裁定應於送達後5 日內向本院提出抗告狀
                                書記官  金和國
中    華    民    國    97    年    9     月    12    日


司法院資訊處製作；財團法人民間司法改革基金會備份。
